【裁判字號】    98,訴,225
【裁判日期】    980326
【裁判案由】    毒品危害防制條例
【裁判全文】
臺灣基隆地方法院宣示判決筆錄           98年度訴字第225號
公  訴  人  臺灣基隆地方法院檢察署檢察官
被      告  乙○○
指定辯護人  本院公設辯護人甲○○
上列被告因毒品危害防制條例案件，於中華民國98年3月26日上
午10時05分許，在本院第三法庭宣示判決，出席人員如下：
    法      官  陳伯厚
    書  記  官  王惠萍
    通      譯  黃子凡
法官起立朗讀判決主文、犯罪事實要旨、處罰條文、附記事項，
及告以上訴限制、期間並提出上訴狀之法院，且諭知記載其內容
：
一、主  文：
    乙○○施用第一級毒品，處有期徒刑柒月，扣案海洛因壹包
    （淨重零點壹肆公克），沒收銷燬；又施用第二級毒品，處
    有期徒刑陸月；又施用第一級毒品，處有期徒刑柒月，扣案
    海洛因壹包（淨重零點壹肆公克），沒收銷燬，注射針筒壹
    支，沒收；又施用第一級毒品，處有期徒刑柒月。應執行有
    期徒刑壹年壹月，扣案海洛因貳包（總淨重零點貳捌公克）
    ，沒收銷燬，注射針筒壹支，沒收。
二、犯罪事實要旨：
    引用檢察官起訴書所載（如附件）。
三、處罰條文：
    毒品危害防制條例第10條第1 項、第2 項、第18條第1 項前
    段、刑法第11條、第51條第5款、第38條第1項第2款、第3項
    。
四、附記事項：
    無。
五、協商判決除有刑事訴訟法第454條之4第1項第1款於本訊問程
    序終結前，被告撤銷協商合意或檢察官撤回協商聲請者；第
    2款被告協商之意思非出於自由意志者；第4款被告所犯之罪
    非第455條之2第1項所定得以協商判決者；第6款被告有其他
    較重之裁判上一罪之犯罪事實者；第七款法院認應諭知免刑
    或免訴、不受理者情形之一，及違反同條第2項「法院應於
    協商合意範圍內為判決；法院為協商判決所科之刑，以宣告
    緩刑或2年以下有期徒刑、拘役或罰金為限」之規定者外，
    不得上訴。
六、如不服本件判決，得自收受判決送達之日起10日內，向本院
    提出上訴書狀，上訴於第二審法院。
中    華    民    國    98    年    3     月    26    日
                  臺灣基隆地方法院刑事第二庭
                      書  記  官  王惠萍
                      法      官  陳伯厚
以上正本證明與原本無異。
本判決除有刑事訴訟法第455條之4第1項第1款、第2款、第4款、
第6款、第7款所定情形之一，或違反同條第2項規定者外，不得
上訴。
如有前揭除外情形，對於本件判決如有不服，應於收受本判決後
10日內向本院提出上訴書狀，其未敘述上訴理由者，並得於提起
上訴後10日內向本院補提理由書狀（均須按他造當事人之人數附
繕本）「切勿逕送上級法院」。
中    華    民    國    98    年    3     月    26    日
                            書 記 官  王惠萍
附件：
臺灣基隆地方法院檢察署檢察官起訴書
                                  98年度撤緩毒偵字第24號
                                  98年度撤緩毒偵字第25號
                                  98年度撤緩毒偵字第26號
    被      告  乙○○  女  39歲（民國○○年○月○○日生）
                        籍設基隆市○○區○○路169巷69號
                        現居基隆市○○區○○路30號2樓
                        國民身分證統一編號：Ｚ000000000號
上列被告因違反毒品危害防制條例案件，業經偵查終結，認為應
提起公訴，茲將犯罪事實及證據並所犯法條敘述如下：
        犯罪事實
一、乙○○前分別因施用第二級毒品案件，先後二次經觀察、勒
    戒後，均認無繼續施用毒品之傾向，由本署檢察官各於民國
    88年7月13日以88年度偵字第4087號、89年1月11日以88年度
    毒偵字第1269號為不起訴處分確定。復因施用第二級毒品案
    件，經送強制戒治，於90年5月7日交付保護管束期滿執行完
    畢，並由臺灣基隆地方法院於89年7月5日以89年度基簡字第
    271號判處有期徒刑6月確定，於90年10月29日易科罰金執行
    完畢（未構成累犯）。詎其猶不知悔改，復於96年6月4日某
    時許，在基隆市大武崙某友人住處，以吸食器燒烤之方式，
    非法施用第二級毒品甲基安非他命1次；另於96年6月6日中
    午，在基隆市○○區○○路169巷69號住處，以針筒注射之
    方式，非法施用第一級毒品海洛因1次；又於96年10月9日凌
    晨1時許，在基隆市○○路30號2樓處，以針筒注射之方式，
    非法施用第一級毒品海洛因1次；再於97年4月8日上午9時5
    分許採尿前之1日內某時，在不詳地點，以不詳之方式，非
    法施用第一級毒品海洛因1次。嗣為警先於96年6月7日下午4
    時40分許，在基隆市○○區○○路、愛五路口查獲，並扣得
    第一級毒品海洛因1包（淨重0.14公克），且採驗其尿液呈
    嗎啡、甲基安非他命陽性反應；再於96年10月11日下午8時
    許，在基隆市○○區○○路21號前，為警查獲，並扣得第一
    級毒品海洛因1包（淨重0.14公克）及其所有供施用毒品之
    器具注射針筒1支，且採驗其尿液呈嗎啡陽性反應；又於97
    年4月8日上午，至本署觀護人室執行保護管束程序，並採驗
    尿液呈嗎啡陽性反應，始查悉上情。
二、案經基隆市警察局第一分局報告暨本署觀護人簽分偵辦。
        證據並所犯法條
一、證據清單
┌──┬───────────┬───────────┐
│編號│       證據名稱       │       待證事實       │
├──┼───────────┼───────────┤
│ 一 │被告乙○○於警詢及本署│被告分別於96年6月4日某│
│    │偵訊時之供述          │時許，在基隆市大武崙某│
│    │                      │友人住處施用第二級毒品│
│    │                      │甲基安非他命1次、96年6│
│    │                      │月6日中午，在基隆市仁 │
│    │                      │愛區○○路169巷69號住 │
│    │                      │處施用第一級毒品海洛因│
│    │                      │1次、96年10月9日凌晨1 │
│    │                      │時許，在基隆市○○路30│
│    │                      │號2樓處施用第一級毒品 │
│    │                      │海洛因1次之事實。     │
├──┼───────────┼───────────┤
│ 二 │台灣尖端先進生技醫藥股│被告之尿液經檢驗結果呈│
│    │份有限公司濫用藥物尿液│嗎啡、甲基安非他命陽性│
│    │檢驗報告1紙（報告日期 │反應之事實。          │
│    │：2007/06/15、報告序號│                      │
│    │：基一-8）            │                      │
├──┼───────────┼───────────┤
│ 三 │台灣尖端先進生技醫藥股│被告之尿液經檢驗結果均│
│    │份有限公司濫用藥物尿液│呈嗎啡陽性反應之事實。│
│    │檢驗報告1紙（報告日期 │                      │
│    │：2007/10/23、報告序號│                      │
│    │：基一-6）及台灣檢驗科│                      │
│    │技股份有限公司濫用藥物│                      │
│    │尿液檢驗報告1紙（報告 │                      │
│    │日期：2008/04/15、報告│                      │
│    │編號：CH/2008/40188） │                      │
├──┼───────────┼───────────┤
│ 三 │本署刑案資料查註紀錄表│被告於觀察、勒戒執行完│
│    │1份                   │畢釋放後，5年內再犯之 │
│    │                      │事實。                │
├──┼───────────┼───────────┤
│ 四 │第一級毒品海洛因2包、 │佐證被告於上揭時、地施│
│    │注射針筒1支           │用第一級毒品海洛因之事│
│    │                      │實                    │
└──┴───────────┴───────────┘
二、核被告所為，係犯毒品危害防制條例第10條第1、2項之施用
    第一、二級毒品罪嫌。所犯上開4罪，犯意各別，請予分論
    併罰。再被告於受有期徒刑執行完畢後，5年內故意再犯有
    期徒刑以上之罪，有本署刑案資料查註紀錄表附卷可稽，請
    依累犯規定加重其刑。扣案之毒品，請依同條例第18條第1
    項前段規定宣告沒收並諭知銷燬；施用毒品之器具，請依刑
    法第38條第1項第2款規定宣告沒收。
三、依毒品危害防制條例第23條第2項、刑事訴訟法第251條第1
    項提起公訴。
    此  致
臺灣基隆地方法院
中    華    民    國    98    年    2     月    20    日
                              檢察官  林  伯  宇
本件正本證明與原本無異
中    華    民    國    98    年    2     月    25    日
                              書記官  辜  鈞  珩
附錄所犯法條：
毒品危害防制條例第10條
施用第一級毒品者，處6月以上 5 年以下有期徒刑。
施用第二級毒品者，處 3 年以下有期徒刑。


司法院資訊處製作；財團法人民間司法改革基金會備份。
